臺灣苗栗地方法院宣示判決筆錄　　　　　 95年度訴字第109號
公　訴　人　臺灣苗栗地方法院檢察署檢察官
被　　　告　丙○○
　　　　　　　　　　　26號
選任辯護人　陳淑芬律師
被　　　告　丁○○
選任辯護人　潘秀華律師
上列被告等因妨害自由等案件，經檢察官提起公訴（95年度偵字
第443 號、第702 號、第781 號、第782 號）及追加起訴（95年
度偵字第1275號），本院合議庭裁定改依簡式審判程序，於中華
民國96年5 月25日下午4 時，在本院刑事第九法庭宣示判決，出
席職員如下：
　　　　　　　　審判長法　官　吳國聖
法官起立朗讀判決主文、犯罪事實要旨、處罰條文、附記事項，
及告以上訴限制、期間並提出上訴狀之法院，且諭知記載其內容
：
一、主  文：
丙○○共同犯詐欺取財未遂罪，處有期徒刑肆月；又共同連續犯
恐嚇取財未遂罪，處有期徒刑捌月，扣案如附表所示之物，均沒
收；應執行有期徒刑拾壹月，緩刑肆年，扣案如附表所示之物，
均沒收。
丁○○共同犯恐嚇取財罪，處有期徒刑玖月，緩刑貳年。
二、犯罪事實要旨：
  (一)丙○○部分：
  1.丙○○、卯○○、乙○○、戊○○及綽號「阿明」之姓名年
    籍不詳之成年男子等人，於民國93年12月13日晚上7 時30分
    許，由綽號「阿明」之男子向辛○○佯稱，欲仲介與戊○○
    買賣房屋為由，誘使辛○○前往苗栗縣竹南鎮崎頂里崎腳12
    之11號「山芝林休閒釣魚場」內飲酒，再趁其不注意之際，
    在其所飲用之酒杯內摻入不詳藥物，並利用辛○○藥性發作
    頭昏之際，綽號「阿明」之男子再以「推筒子麻將」賭博為
    幌，邀辛○○與其共賭，戊○○並邀辛○○合夥做莊，惟遭
    辛○○拒絕。嗣辛○○因身體不適欲離開之際，渠等即向辛○○表示要與「阿明」共同負責7 、80萬元之賭債，並要求
    辛○○簽立面額40萬元之本票1 紙，惟遭其拒絕，而不遂。
  2.丙○○與陳孟煌細故發生糾紛，乙○○、丙○○基於恐嚇危
    害安全之共同犯意聯絡，於94年8 月21日晚上11時許，前往
    陳孟煌位於苗栗縣頭份鎮○○里○ 鄰○○○路75巷15號住處
    ，要求陳孟煌必須到苗栗縣頭份鎮斗煥里「小胖飲食店」道
    歉，並向陳孟煌之父親陳進恫嚇稱：「如果不出來處理，
    你們早餐店就不要開了。」等語，致陳進心生恐懼，遂與
    陳孟煌至上開「小胖飲食店」，其2 人一到該處，旋遭乙○○、丙○○、卯○○、寅○○及丑○○等人毆打（傷害部分
    未據告訴），俟後即進入該店內談和解事宜，詎丙○○與乙○○2 人意圖為自己不法所有，基於恐嚇取財之共同犯意聯
    絡，由丙○○先向陳進與陳孟煌恫嚇稱：「如果6 萬6 （
    即現金6 萬6 千元）不處理，我老大出來就要12萬了。」、
    「如果不拿出6 萬6 要你（指陳孟煌）好看。」等語，乙○○也向陳進恫嚇稱：「你不解決的話，相不相信我有槍，
    不相信的話要拿出來給我看。」等語，致使陳進、陳孟煌
    心存畏怖，惟嗣後並未付款，而未得逞。
  3.丙○○意圖為自己不法所有，再與乙○○、卯○○、庚○○
    、癸○○及綽號「黃賢」等人共同基於詐欺取財之犯意聯絡
    ，先於94年10月3 日晚上9 時許，由庚○○出面邀約甲○○
    前往苗栗縣頭份鎮「夢鄉KTV 」飲酒，並介紹卯○○、丙○○等人認識後，再趁其不注意之際，由乙○○、卯○○在甲○○所飲用之酒杯內摻入不詳藥物，利用甲○○藥性發作而
    頭昏之際，以「推筒子麻將」邀其與綽號「黃賢」之人賭博
    ，俟由乙○○、卯○○及丙○○向甲○○佯稱共積欠賭債70
    萬元，甲○○因而陷於錯誤，而應渠等要求簽立面額70萬元
    之本票1 紙。嗣由乙○○、丙○○、卯○○、癸○○、庚○○等人，履次向甲○○或其家人催討債務。乙○○、丙○○
    、癸○○並共同基於恐嚇取財之犯意聯絡，於95年1 月9 日
    晚上，前往甲○○住處索討債務時，向甲○○之父親辰○○
    恫嚇稱：「如果不還錢的話，就要來弄你家的房子」等語，
    致辰○○心生畏怖。惟因甲○○已離家躲避，而未得逞。
  4.子○○、卯○○、己○○、丙○○、戊○○及綽號「小傅」
    之成年男子，於95年1 月2 日晚上6 時許，由戊○○以介紹
    巳○○幫子○○友人即綽號「小傅」之男子建造小木屋為由
    ，邀約巳○○至苗栗縣頭份鎮後庄里「京緣」餐廳用餐，並
    將其帶往「夢鄉KTV 」飲酒，再趁其不注意之際，在酒杯內
    摻入不詳藥物，並利用其藥性發作而頭昏之際，以玩骰子「
    十八啦」邀其賭博，子○○並表示要與巳○○合股，由子○○與己○○對賭，不久，推由己○○向巳○○表示子○○賭
    輸金額上百萬，其必須負責190 萬元賭債，旋即要求其簽立
    面額90萬元之本票1 紙，巳○○不從，而未遂。
  (二)丁○○部分：丁○○、卯○○及綽號「小張」、「阿弟仔」
    之姓名年籍不詳男子等人，於93年11月15日凌晨3 時許，由
    綽號「小張」之男子邀約並開車將壬○○載至苗栗縣頭份鎮
    後庄里「夢鄉KTV 酒店」飲酒，卯○○即趁壬○○不注意之
    際，在其所飲用之酒杯內摻入不詳藥物，並利用壬○○藥性
    發作而頭昏之際，渠等再以「推筒子麻將」賭博為幌，向壬○○邀賭，俟壬○○昏睡時，再將其載往頭份鎮○○里○○
    路699 號民宅內，待其清醒後，卯○○、丁○○即向其詐稱
    積欠賭債350 萬元，必須簽發面額350 萬元之本票，並恫嚇
    稱：「若不簽就別想回家」等語，致壬○○陷於錯誤，並心
    生畏懼，遂簽發面額350 萬元本票1 紙，交予卯○○，方由
    綽號「小張」之男子將壬○○載回其所經營之廣東粥店。嗣
    於同年月18日晚上11時10分許，卯○○與姓名年籍不詳之成
    年男子等人，前往壬○○上開店裡，向壬○○接續恫嚇稱：
    「你不還錢，我們賭場就不能動了，明天要給我答案，不然
    你試試看，你的店也不用開了」等語，致壬○○心生畏怖，
    而應允儘快解決，卯○○等人方肯離去，期間丁○○亦曾多
    次向壬○○索討賭債，並恫嚇稱：「若不處理債務，就要對
    你們夫妻不利」等語。嗣後由綽號「阿弟仔」之男子至壬○○店裡收取現金35萬元，並交還前開簽發之本票予壬○○（
    未扣案）。
三、上開各項事實之處罰條文：
  (一)刑法第339條第3項、第1項。
  (二)刑法第339條第1項，刑法第346條第3項、第1項。
  (三)刑法第346條第1項。
四、附記事項：
  (一)被告丙○○於犯罪事實要旨(一)1.係共同犯詐欺取財未遂罪。
    2.係共同犯恐嚇危害安全罪、恐嚇取財罪未遂罪。3.係共同
    犯詐欺取財罪（起訴書誤載為詐欺取財未遂應予更正）、恐
    嚇取財未遂罪。4.係共同犯詐欺取財未遂罪。其於犯罪事實
    要旨(一)2.3.4.前後3 次詐欺取財，及於2.3.前後2 次恐嚇取
    財未遂，均應依修正前刑法第56條連續犯之規定以一罪論。
    而其所犯連續詐欺取財罪、連續恐嚇取財未遂罪、恐嚇危害
    安全罪間有方法、結果之牽連關係，應依修正前刑法第55條
    之規定，從一重之連續恐嚇取財未遂罪處斷。
  (二)被告丁○○於犯罪事實要旨(二)係犯共同詐欺取財罪、共同恐
    嚇取財罪，2 罪有方法、結果之牽連關係，應依修正前刑法
    第55條之規定，從一重之恐嚇取財罪處斷。
  (三)經查，被告丙○○、丁○○於最近5 年內，未曾因故意犯罪
    而受有期徒刑以上刑之宣告，有臺灣高等法院被告前案紀錄
    表2 份在卷足憑，公訴人與被告協商之內容為，被告丙○○
    願受應執行有期徒刑11月科刑，緩刑4 年之宣告，並願支付
    2 萬元與財團法人勵馨社會福利事業基金會；被告丁○○願
    受應執行有期徒刑9 月科刑，緩刑2 年之宣告，並願支付2
    萬元與財團法人勵馨社會福利事業基金會。此有協商程序紀
    錄表2 份在卷可憑。本院綜核各情，認上開有期徒刑之宣告
    ，已足策其自新，所宣告之刑，以暫不執行為適當，爰併諭
    知被告丙○○緩刑4 年，被告丁○○緩刑2 年。另被告丙○○、丁○○已分別支付2 萬元與財團法人勵馨社會福利事業
    基金會，有郵政劃撥儲金存款收據2 紙在卷可證，故不於主
    文另行諭知。
五、協商判決除有刑事訴訟法第455 條之4 第1 項第1 款於本訊
    問程序終結前，被告撤銷協商合意或檢察官撤回協商聲請者
    ；第2 款被告協商之意思非出於自由意志者；第4 款被告所
    犯之罪非第455 條之2 第1 項所定得以協商判決者；第6 款
    被告有其他較重之裁判上一罪之犯罪事實者；第7 款法院認
    應諭知免刑或免訴、不受理者情形之一，及違反同條第2 項
    「法院應於協商合意範圍內為判決；法院為協商判決所科之
    刑，以宣告緩刑或2 年以下有期徒刑、拘役或罰金為限」之
    規定者外，不得上訴。
六、如有前項得上訴之情形，若不服本件判決，得自收受判決筆
    錄送達之日起10日內，向本院提出上訴書狀，上訴於第二審
    法院。
中　　華　　民　　國　　96　　年　　5 　　月　　25　　日
                  台灣苗栗地方法院刑事第三庭
                              書記官　歐明秀
                              法　官　吳國聖
以上正本與原本無異。
   　　                     　書記官　歐明秀
中　　華　　民　　國　　96　　年　　5 　　月　　30　　日
附表：
┌──┬─────────┬──┬──┬───┬────────┐
│序號│品            名  │單位│數量│所有人│  備  考        │
├──┼─────────┼──┼──┼───┼────────┤
│1   │象棋              │副  │2   │己○○│本院第一卷第118 │
│    │                  │    │    │      │頁扣押物品清單扣│
│    │                  │    │    │      │押物品目錄表備考│
│    │                  │    │    │      │欄編號1至2。    │
├──┼─────────┼──┼──┼───┼────────┤
│2   │天九牌            │副  │1   │己○○│同上編號3。     │
├──┼─────────┼──┼──┼───┼────────┤
│3   │麻將筒子          │副  │13  │己○○│同上編號4 至16，│
│    │                  │    │    │      │數量誤載為1。   │
├──┼─────────┼──┼──┼───┼────────┤
│4   │皮帶針孔攝影機電池│個  │4   │己○○│同上編號17至20。│
├──┼─────────┼──┼──┼───┼────────┤
│5   │皮帶針孔攝影機    │條  │1   │己○○│同上編號21。    │
├──┼─────────┼──┼──┼───┼────────┤
│6   │灌鉛骰子          │粒  │25  │己○○│同上編號22。    │
├──┼─────────┼──┼──┼───┼────────┤
│7   │長條型磁鐵        │支  │1   │己○○│同上編號23。    │
├──┼─────────┼──┼──┼───┼────────┤
│8   │隱形眼鏡          │片  │3   │己○○│同上編號24。    │
├──┼─────────┼──┼──┼───┼────────┤
│9   │本票              │張  │25  │己○○│同上編號25。    │
├──┼─────────┼──┼──┼───┼────────┤
│10  │無線電廣播接收器  │組  │1   │己○○│同上編號26。    │
├──┼─────────┼──┼──┼───┼────────┤
│11  │無線電對講機      │台  │4   │己○○│同上編號27。    │
├──┼─────────┼──┼──┼───┼────────┤
│12  │手機（不含SIM 卡）│支  │1   │己○○│同上編號28。    │
├──┼─────────┼──┼──┼───┼────────┤
│13  │手機（不含SIM 卡）│支  │1   │己○○│同上編號29。    │
├──┼─────────┼──┼──┼───┼────────┤
│14  │0000000000手機（廠│支  │1   │乙○○│同上編號31。    │
│    │牌：GEO 大宇，不含│    │    │      │                │
│    │SIM 卡）          │    │    │      │                │
├──┼─────────┼──┼──┼───┼────────┤
│15  │手機（不含SIM 卡）│支  │1   │丙○○│同上編號33。    │
├──┼─────────┼──┼──┼───┼────────┤
│16  │手機（不含SIM 卡）│支  │1   │癸○○│同上編號38。    │
├──┼─────────┼──┼──┼───┼────────┤
│17  │骰子              │顆  │3   │卯○○│同上編號32。    │
└──┴─────────┴──┴──┴───┴────────┘
論罪法條：
中華民國刑法第339條
（普通詐欺罪）
意圖為自己或第三人不法之所有，以詐術使人將本人或第三人之
物交付者，處5 年以下有期徒刑、拘役或科或併科1 千元以下罰
金。
以前項方法得財產上不法之利益或使第三人得之者，亦同。
前二項之未遂犯罰之。
中華民國刑法第346條
（單純恐嚇罪）
意圖為自己或第三人不法之所有，以恐嚇使人將本人或第三人之
物交付者，處6 月以上5 年以下有期徒刑，得併科1 千元以下罰
金。
以前項方法得財產上不法之利益，或使第三人得之者，亦同。
前二項之未遂犯罰之。
